【裁判字號】    97,交抗,720
【裁判日期】    971103
【裁判案由】    聲明異議
【裁判全文】
臺灣高等法院高雄分院刑事裁定         97年度交抗字第720號
抗告人即
受處分人    甲○○
上列抗告人因違反道路交通處罰條例聲明異議案件，不服臺灣高
雄地方法院中華民國97年9 月24日裁定（97年度交聲字第2057號
），提起抗告，本院裁定如下：
    主  文
抗告駁回。
    理  由
一、按受處分人不服道路交通管理處罰條例第8條主管機關所為
    之處罰，得於接到裁決書之翌日起20日內，向管轄地方法院
    聲明異議，又聲明異議，應以司法狀紙述異議之理由，提
    出於原處分機關為之，原處分機關應於接受異議書狀後5 日
    內，將該案卷宗及有關證物，送交該管地方法院或其分院交
    通法庭；道路交通管理處罰條例第87條第1 項及道路交通案
    件處理辦法第13條分別定有明文。
二、本件抗告人即聲明異議人甲○○因「汽車駕駛人酒精濃度超
    過規定標準」，違反道路交通管理處罰條例第35條第1 項第
    1 款之規定，經主管機關之交通部公路總局高雄區監理所裁
    決處分，裁決書於民國（下同）97年7月14日送達抗告人收
    受（由同居人其弟張富菘收受），有全戶戶籍資料查詢結果
    、送達證書附卷可稽。依前開規定，抗告人之聲明異議，應
    於97年8 月4 日前（期間末日為97年8 月3 日，係屬星期日
    ，依民法第122 條規定，以次日代之）為之，乃遲至97年9
    月10日始具狀向原處分機關聲明異議，有異議狀上之公路總
    局高雄區監理所之收文章戳在卷足憑，顯已逾20日之法定期
    間。原審以抗告人之異議不合法，為異議駁回之裁定，並無
    不當。
三、抗告意旨略以：抗告人因在外地工作，二星期才回旗山住所
    1 次，因此看到裁決書時以為書面到期日是97年8 月8 日前
    申訴即可，又抗告人係職業駕駛，如果職業駕照被吊扣，生
    計將成困難，懇請不要吊扣駕照云云。惟查，抗告人收受之
    裁決書，其附記一載明「受處分人不服處罰者，得於接到裁
    決書之翌日起20日內，以司法狀紙提出聲明異議，載明裁決
    日期、字號及理由，交由本（高雄區監理所旗山監理站）所
    轉送管轄地方法院」，有該裁決書附卷可考，抗告人自應依
    此程序聲明異議，其逾越20日之法定期間提出異議，自非合
    法。抗告意旨仍執前詞指摘原裁定不當，為無理由，應予駁
    回。
據上論斷，應依道路交通案件處理辦法第26條、刑事訴訟法第41
2條，裁定如主文。
中    華    民    國    97    年    11    月    3     日
                  刑事第一庭    審判長法  官  郭雅美
                                      法  官  張意聰
                                      法  官  莊崑山
以上正本證明與原本無異。
本裁定不得再抗告。
中    華    民    國    97    年    11    月    3     日
                                      書記官  葉淑華


司法院資訊處製作；財團法人民間司法改革基金會備份。
